sl-SI: Dom in vrt > Travnik in vrt > Vrtnarjenje > Rešetke in opore za rastline > Opore za rastline: Sponke in vezice za rastline; Obroči in prstani za rastline; Mreže in mrežice za rastline; Količki za rastline
fi: Koti ja puutarha > Piha ja puutarha > Puutarhanhoito > Kasvikehikot ja -tuet > Kasvituet: Kasvien pidikkeet ja siteet; Kasvirenkaat ja -vanteet; Kasviverkot; Tukikepit
ro-RO: Casă și grădină > Gazon și grădină > Articole pentru grădinărit > Cuști și suporturi pentru plante > Suporturi pentru plante: Cleme și legături pentru plante; Arcuri și inele pentru susținerea plantelor; Plase de protecție pentru plante; Araci pentru plante
nl: Huis en tuin > Tuin en gazon > Tuinieren > Plantenkooien en -steunen > Plantensteunen: Plantenclips en binddraad; Plantenhoepels en -ringen; Plantennetten en -gaas; Plantensteunen
pl: Dom i ogród > Trawnik i ogród > Ogrodnictwo > Siatki i podpory dla roślin > Podpory do roślin: Klipsy i opaski do roślin; Obręcze i pierścienie do roślin; Siatki i kratki do roślin; Tyczki do roślin
fr: Maison et jardin > Pelouses et jardins > Jardinage > Supports et structures pour plantes > Supports pour plantes: Clips et attaches pour plantes; Cerceaux et anneaux pour plantes; Filets et mailles pour plantes; Tuteurs pour plantes
pt-PT: Casa e jardim > Relva e jardim > Jardinagem > Gaiolas e suportes para plantas > Suportes para plantas: Clipes e atilhos para plantas; Arcos e anéis para plantas; Redes e malhas para plantas; Estacas para plantas
it: Casa e giardino > Prato e giardino > Giardinaggio > Supporti e gabbie per piante > Supporti per piante: Clip e legacci per piante; Cerchi e anelli per piante; Reti e maglie per piante; Tutori per piante
bg-BG: Дом и градина > Морава и градина > Градинарство > Клетки и опори за растения > Подпори за растения: Щипки и връзки за растения; Обръчи и пръстени за растения; Мрежи и мрежички за растения; Подпори за растения
hu: Otthon és kert > Gyep és kert > Kertészkedés > Növényketrecek és -támasztékok > Növénytámasztékok: Növénycsipeszek és -rögzítők; Növénykarikák és -gyűrűk; Növényhálók és hálós rögzítések; Növénytámaszok
ko: 가정/원예 용품 > 잔디/정원 > 원예 > 식물용 케이지/지지대 > 식물용 지지대: 식물 고정 클립 및 타이; 식물 지지 후프 및 링; 식물 보호망; 식물 지지대
el: Σπίτι & κήπος > Γκαζόν & κήπος > Κηπουρική > Κλουβιά & στηρίγματα φυτών > Στηρίγματα φυτών: Κλιπ & δεματικά φυτών; Στεφάνια & δακτύλιοι στήριξης φυτών; Δίχτυα & πλέγματα φυτών; Πάσσαλοι φυτών
de: Heim & Garten > Rasen & Garten > Gartenarbeit > Blumenkäfige & Zubehör > Blumenzubehör: Pflanzenclips und -binder; Pflanzringe und -bögen; Pflanzennetze und -maschen; Pflanzenstäbe
es: Casa y jardín > Jardín > Jardinería > Enrejados y soportes para plantas > Soportes para plantas: Sujetadores y ataduras para plantas; Tutores y aros para plantas; Redes y mallas para plantas; Tutores para plantas
ru: Дом и сад > Товары для придомовых и садовых участков > Садоводство > Сетчатые колпаки и опоры для растений > Опоры для растений: Зажимы и подвязки для растений; Кольца и обручи для растений; Сетка и мелкая сетка для растений; Опоры для растений
zh-TW: 居家和庭園 > 草皮和花園 > 園藝 > 盆栽固定架 > 植物支架: 植物夾與綁帶; 植物支撐環; 植物防護網; 盆栽支撐樁
zh-CN: 家居与园艺 > 草坪与花园 > 园艺用品 > 园艺花架/支架 > 园艺支架: 植物固定夹/绑带; 植物支撑圈/环; 植物防护网/网格; 植物桩
en: Home & Garden > Lawn & Garden > Gardening > Plant Cages & Supports > Plant Supports: Plant Clips & Ties; Plant Hoops & Rings; Plant Netting & Mesh; Plant Stakes
nb: Hjem og hage > Plen og hage > Hagearbeid > Plantebur og -støtter > Plantestøtter: Planteklips og -bånd; Plantebøyler og -ringer; Plantenetting; Plantestaker
ja: ホーム・ガーデン > ガーデン用品・ガーデン機器 > ガーデニング > ベジタブルケージ・支柱 > 支柱: 植物用固定具; 植物用支柱・リング; 植物用ネット・メッシュ; 植物用支柱
sv: Hem och trädgård > Gräsmatta och trädgård > Trädgårdsskötsel > Planteringsburar och -stöd > Växtstöd: Växtklämmor och -band; Växtstödringar; Växtnät; Blompinnar
sk-SK: Dom a záhrada > Trávnik a záhrada > Záhradníctvo > Klietky a podpery na rastliny > Podpery na rastliny: Klipy a úchytky na rastliny; Obruče a krúžky na rastliny; Sieťky a pletivo na rastliny; Kolíky na rastliny
tr: Ev ve Bahçe > Çim ve Bahçe > Bahçecilik > Bitki Kafesleri ve Destekleri > Bitki Destekleri: Bitki Klipsleri ve Bağları; Bitki Destek Halkaları; Bitki Ağları ve Fileleri; Bitki Destek Çubukları
vi: Nhà và vườn > Bãi cỏ và vườn > Làm vườn > Màng phủ & giá đỡ cây trồng > Giá đỡ cây trồng: Kẹp và dây buộc cây; Vòng và khung đỡ cây; Lưới và tấm chắn cây trồng; Cọc cắm cây
lt-LT: Namai ir sodas > Veja ir sodas > Sodininkystė > Augalų narveliai ir atramos > Augalų atramos: Augalų spaustukai ir surišėjai; Augalų lankai ir žiedai; Augalų tinklai ir tinkleliai; Kuoliukai augalams
cs: Dům a zahrada > Trávníky a zahrady > Zahradničení > Ochranné a opěrné sítě pro rostliny > Opěrné sítě pro rostliny: Klipy a úvazy na rostliny; Obruče a kruhy pro rostliny; Síťky a pletiva na rostliny; Tyčky pro květiny
pt-BR: Casa e jardim > Gramado e jardim > Jardinagem > Cercas e suportes para plantas > Suportes para plantas: Clipes e amarrações para plantas; Arcos e anéis para plantas; Redes e telas para plantas; Estacas para plantas
da: Hjem og have > Græsplæne og have > Havearbejde > Plantesøjler og støttegitre > Plantestøtter: Planteklemmer og -bånd; Plantebøjler og -ringe; Plantenet; Plantepinde
hr-HR: Dom i vrt > Travnjak i vrt > Vrtlarstvo > Kavezi i potpore za biljke > Potpore za biljke: Štipaljke i vezice za biljke; Kolutovi i prstenovi za biljke; Mreže i mrežice za biljke; Štapovi za biljke
th: บ้านและสวน > สนามและสวน > การทำสวน > กรงและที่ค้ำต้นไม้ > ที่ค้ำต้นไม้: คลิปและเชือกผูกต้นไม้; ห่วงและวงแหวนสำหรับปลูกต้นไม้; ตาข่ายและวัสดุตาข่ายสำหรับคลุมต้นไม้; ไม้ค้ำต้นไม้